# 求助陈版主，同一控制下企业合并现金流量表

提问人：wx_6369fc28da26 时间：2023-03-24 10:38:53
陈版主您好！
假设子公司A是 21 年 5 月由集团母公司B从外部收购进来（持股60%）， 22 年 5 月B将其持有A的60%股权转让给集团内新母公司C，B是C的控股股东，属于同一控制下企业合并，A是 21 年 5 月进入合并范围。那么C在追溯 21 年的合并现流表时，将A公司 21 年5-12月的CF并入，但是A在 21 年 5 月原合并日当天的货币资金余额在追溯期内的合并现流表中如何进行列示呢？

回答人：chenyiwei
站在C的角度，其依据《企业会计准则解释第 6 号》第二条在合并报表层面的处理效果，就相当于是C自身在 2021年 5 月通过非同一控制下合并收购了A。所以在追溯调整后的 2021 年度合并报表中（但合并对价先由母公司B代付，到 2022 年 5 月再支付），是将A公司于购买日的现金及现金等价物余额作为“收到其他与投资活动有关的现金”列报。 2022 年 5 月支付给母公司B的股权收购款作为“支付其他与筹资活动有关的现金”。